【裁判字號】    90,小上,16
【裁判日期】    900823
【裁判案由】    給付貨款
【裁判全文】
臺灣新竹地方法院民事裁定  九十年小上字第一六號
    上  訴  人  乙○○
    被上訴人    丙○○
                甲○○
右當事人間請求給付貨款事件，上訴人對於中華民國九十年五月九日本院九十年度竹
北小字第三九號判決不服提起上訴，本院裁定如左：
    主      文
上訴駁回。
第二審訴訟費用新台幣壹仟參佰參拾捌元由上訴人負擔。
    理      由
一、按對於小額程序之第一審裁判之上訴或抗告，非以其違背法令為理由，不得為之
    ，民事訴訟法第四百三十六條之二十四第二項定有明文。而依民事訴訟法第四百
    三十六條之三十二第二項準用同法第四百六十八條及第四百六十九條第一至第五
    款規定，判決不適用法規或適用不當者，為違背法令。而判決有同法第四百六十
    九條所列各款情形之一者，為當然違背法令。是當事人就小額事件第一審判決提
    起上訴，如依前揭民事訴訟法第四百三十六條之三十二第二項準用同法第四百六
    十八條規定，以第一審判決有不適用法規或適用法規不當為理由時，其上訴狀或
    理由書應有具體之指摘，並揭示該法規之條項及其內容。若係成文法以外之法則
    ，應揭示該法則之旨趣，倘為司法院解釋、或最高法院判例，則應揭示該判解之
    字號或其內容。如以民事訴訟法第四百六十九條所列各款情形為理由時，其上訴
    狀或理由書，應揭示合於該條款之事實。上訴狀或理由書如未依此項方法表明者
    ，即難認為已對原審判決之違背法令有具體之指摘，其上訴自難認為合法。此有
    最高法院八十八年度台上字第三四五號判決可資參照。且所謂適用法規顯有錯誤
    ，係指原審判決就其取捨證據所確定之事實適用法規顯有錯誤而言，不包括認定
    事實不當之情形在內（八十年度台上字第一三二六號判例參照）。
二、本件上訴人對小額訴訟之第一審判決提起上訴，核其上訴理由狀所載內容，係爭
    執：被上訴人二人以往並未向訴外人新翔公司提貨，而係私下向上訴人所購買，
    並以被上訴人二人以往購買衛生紙，未曾經過新翔公司總經理之同意，作為其論
    據，並陳稱倘被上訴人係向新翔公司購買而提貨，且係以十月份薪資充抵貨款，
    則新翔公司理應不須再給付被上訴人二人十月份之薪資各四萬元為是，然何以新
    翔公司復自上訴人二人應領之新資中，依被上訴人二人之指示，各移撥四萬元予
    上訴人？因此，認定被上訴人所稱渠等係向新翔公司提貨，因十月份已拿貨抵薪
    ，故新翔公司未再給付渠等十月之薪資云云，顯與事實不符。並認為倘被上訴人
    二人未負欠上訴人貨款，何以其等薪資會移撥至上訴人之薪資票款內？乃據以主
    張被上訴人確有向上訴人購買前述之衛生紙，兩造間確存有買賣關係之事實。且
    進一步指摘原審對於證人即新翔公司之廠長謝榮華、會計沈瑞容之證詞內容有所
    誤解，並誤以為「新豐店」係新翔公司所屬之分店，因而誤認被上訴人係積欠新
    翔公司貨款等語。惟查，關於原審認定兩造間就系爭衛生紙是否存有買賣關係乙
    事，乃原審依據證據法則取捨證據、認定事實之職權行使，究非適用法律之問題
    ，且原審係參酌證人即新翔公司廠長謝榮華、會計沈瑞容之證詞，並衡以倘係上
    訴人出賣貨物予被上訴人，何以被上訴人提貨時尚須經訴外人新翔公司之總經理
    之同意之經驗法則，據以認定兩造間就前述貨物未存有買賣關係。上訴人雖對原
    審上開採證之論據，指稱原審誤解上開二位證人之證詞，因而誤認為被上訴人提
    貨須經新翔公司總經理之同意，核與事實不符云云，惟查，證人謝榮華於原審時
    業已到庭明確證稱員工提貨須經過新翔公司總經理之同意，且上訴人迄未具體說
    明原審在上開採證上有何不適用法規或適用法規不當之情形，並揭示該法規之條
    項或其內容，及合於民事訴訟法第四百六十九條所列各款之事實，難認對該判決
    之如何違背法令已具體指摘，依前揭說明，應認其上訴為不合法。
三、依民事訴訟法第四百三十六條之三十二、第四百四十四條第一項、第四百七十一
    條第一項、第四百三十六條之十九第一項、第九十五條、第七十八條，裁定如主
    文。
中      華      民      國    九十      年      八      月     二十三   日
                                  臺灣新竹地方法院民事第一庭
~B審判長法      官  陳國成
~B      法      官  張宏節
~B      法      官  鄭政宗
右正本證明與原本無異。
本裁定不得抗告。
~B法院書記官  王恬如
中      華      民      國    九十    年      八      月    二十三      日


司法院資訊處製作；財團法人民間司法改革基金會備份。
